臺灣桃園地方法院刑事判決　　　　　110年度審金訴字第405號
公　訴　人　臺灣桃園地方檢察署檢察官
被　　　告　吳宇辰（原名吳政寰）




上列被告因詐欺等案件，經檢察官提起公訴（110 年度偵緝字第
1323號），被告於本院準備程序進行中，就被訴事實為有罪之陳
述，經本院告知簡式審判程序意旨，並聽取當事人之意見後，本
院合議庭裁定由受命法官獨任依簡式審判程序審理，判決如下：
    主  文
吳宇辰犯三人以上共同詐欺取財罪，處有期徒刑壹年貳月，未扣
案之犯罪所得新臺幣壹萬肆仟伍佰肆拾伍元沒收，於全部或一部
不能沒收或不宜執行沒收時，追徵其價額；又犯三人以上共同詐
欺取財罪，處有期徒刑壹年壹月，未扣案之犯罪所得新臺幣伍仟
肆佰伍拾伍元沒收，於全部或一部不能沒收或不宜執行沒收時，
追徵其價額。應執行有期徒刑壹年肆月。
    事實及理由
一、本件犯罪事實及證據，除證據部分補充「被告吳宇辰（原名
    ：吳政寰）於本院準備程序及審理時之自白」外，餘均引用
    檢察官起訴書之記載（詳如附件）。
二、論罪科刑：
（一）按洗錢防制法業於民國105 年12月28日修正公布，並於10
      6 年6 月28日施行（下稱新法），本次修法參考國際防制
      洗錢金融行動工作組織（Financial Action Task Force
      ，下稱FATF）40項建議之第3 項建議，並參採聯合國禁止
      非法販運麻醉藥品和精神藥物公約及聯合國打擊跨國有組
      織犯罪公約之洗錢行為定義，將洗錢行為之處置、多層化
      及整合等各階段，全部納為洗錢行為，完整規範洗錢之所
      有行為模式。不惟就洗錢行為之定義（第2 條）、前置犯
      罪之門檻（第3 條）、特定犯罪所得之定義（第4 條），
      皆有修正，抑且因應洗錢行為定義之修正，將修正前同法
      第11條第1 項、第2 項區分為自己或為他人洗錢罪，而有
      不同法定刑度，合併移列至第14條第1 項，亦不再區分為
      不同罪責，同處7 年以下有期徒刑，併科500 萬元以下罰
      金，以求與國際規範接軌，徹底打擊洗錢犯罪。從而新法
      第14條第1 項之一般洗錢罪，只須有第2 條各款所示洗錢
      行為之一，而以第3 條規定之特定犯罪作為聯結為已足。
      申言之，洗錢之定義，在新法施行後，與修正前規定未盡
      相同，因此是否為洗錢行為，自應就犯罪全部過程加以觀
      察，不僅須行為人客觀上有掩飾或隱匿特定犯罪所得之財
      物或財產上利益之具體作為，主觀上更須具有掩飾或隱匿
      其犯罪所得或變得之財產或財產上利益與犯罪之關聯性，
      使其來源形式上合法化，以逃避國家追訴、處罰之犯罪意
      思，始克相當。過去實務認為，行為人對犯特定犯罪所得
      之財物或利益作直接使用或消費之處分行為，或僅將自己
      犯罪所得財物交予其他共同正犯，只屬犯罪後處分贓物之
      行為，非本條例所規範之洗錢行為，惟依新法規定，倘行
      為人意圖掩飾或隱匿特定犯罪所得來源，而將特定犯罪所
      得直接消費處分，甚或交予其他共同正犯予以隱匿，或由
      共同正犯以虛假交易外觀掩飾不法金流移動，即難認僅單
      純犯罪後處分贓物之行為，應仍構成新法第2 條第1 款或
      第2 款之洗錢行為。復按洗錢防制法第15條之特殊洗錢罪
      ，係在無法證明前置犯罪之特定不法所得，而未能依洗錢
      防制法第14條之一般洗錢罪論處時，始予適用，倘能證明
      人頭帳戶內之資金係前置之特定犯罪所得，即應逕以一般
      洗錢罪論處，自無適用特殊洗錢罪之餘地（最高法院108
      年度台上字第1744號、第3086號判決意旨、臺灣高等法院
      暨所屬法院108 年法律座談會刑事類提案第12號研討結果
      參照）。
（二）按現今詐欺集團之成員皆係為欺罔他人，騙取財物，方參
      與以詐術為目的之犯罪組織。倘若行為人於參與詐欺犯罪
      組織之行為繼續中，先後多次為加重詐欺之行為，因參與
      犯罪組織罪為繼續犯，犯罪一直繼續進行，直至犯罪組織
      解散，或其脫離犯罪組織時，其犯行始行終結。故該參與
      犯罪組織與其後之多次加重詐欺之行為皆有所重合，然因
      行為人僅為一參與犯罪組織行為，侵害一社會法益，屬單
      純一罪，應僅就「該案中」與參與犯罪組織罪時間較為密
      切之首次加重詐欺犯行論以參與犯罪組織罪及加重詐欺罪
      之想像競合犯，而其他之加重詐欺犯行，祗需單獨論罪科
      刑即可，無需再另論以參與犯罪組織罪，以避免重複評價
      ；而首次加重詐欺犯行，其時序之認定，自應以詐欺取財
      罪之著手時點為判斷標準；詐欺取財罪之著手起算時點，
      依一般社會通念，咸認行為人以詐欺取財之目的，向被害
      人施用詐術，傳遞與事實不符之資訊，使被害人陷於錯誤
      ，致財產有被侵害之危險時，即屬詐欺取財罪構成要件行
      為之著手，並非以取得財物之先後順序為認定依據（參見
      最高法院109 年度台上字第3945號判決意旨）。查起訴書
      附表編號1 所示部分，為被告參與該詐欺集團後首次參與
      詐欺取財犯行，是被告僅就起訴書附表編號1 部分成立組
      織犯罪防制條例第3 條第1 項後段之參與犯罪組織罪。
（三）故核被告就起訴書附表編號1 所為，係犯刑法第339 條之
      4 第1 項第2 款之三人以上共同詐欺取財罪、組織犯罪條
      例第3 條第1 項後段之參與犯罪組織罪及洗錢防制法第14
      條第1 項之一般洗錢罪；就起訴書附表編號2 所為，係犯
      刑法第339 條之4 第1 項第2 款之三人以上共同詐欺取財
      罪、洗錢防制法第14條第1 項之一般洗錢罪。
（四）被告持同一帳戶提款卡提領款項，係於密接之時、地所為
      ，此有被告所有之華南商業銀行帳戶之交易明細在卷可佐
      （見桃園地檢署110 年度偵字第20000 號卷第118 頁），
      均係基於對同一告訴人行詐欺之目的，侵害同一法益，堪
      認其主觀上係基於單一犯意接續所為，各該行為獨立性薄
      弱，依社會通念，難以強行分開，均應論以接續犯。
（五）被告與真實姓名年籍不詳之其他詐欺集團成年成員間，就
      上開犯行均有犯意聯絡與行為分擔，俱應依刑法第28條之
      規定，論以共同正犯。又被告就起訴書附表編號1 所為，
      係以一行為而觸犯上開3 罪名，應從一重論以刑法第339
      條之4 第1 項第2 款之犯三人以上共同詐欺取財罪；就起
      訴書附表編號2 所為，係以一行為犯三人以上共同詐欺取
      財、洗錢等2 罪，為想像競合犯，應從一重論以三人以上
      共同詐欺取財罪。被告就上開2 罪間，犯意各別、行為互
      殊，應予分論併罰。
（六）又犯前2 條之罪，在偵查或審判中自白者，減輕其刑，洗
      錢防制法第16條第2 項定有明文；犯第3 條之罪，偵查及
      審判中均自白者，減輕其刑，組織犯罪防制條例第8 條第
      1 項後段亦有明文。而想像競合犯之處斷刑，本質上係「
      刑之合併」，其所謂從一重處斷，乃將想像競合犯組成之
      評價上數罪，合併為科刑一罪，其所對應之刑罰，亦合併
      其評價上數罪之數法定刑，而為一個處斷刑。易言之，想
      像競合犯侵害數法益者皆成立犯罪，論罪時必須輕、重罪
      併舉論述，同時宣告所犯各罪名，包括各罪有無加重、減
      免其刑之情形，亦應說明論列，量刑時併衡酌輕罪部分量
      刑事由，評價始為充足，然後依刑法第55條規定「從一重
      處斷」，非謂對於其餘各罪可置而不論。因此，法院決定
      處斷刑時，雖以其中最重罪名之法定刑，做為裁量之準據
      ，惟於裁量其輕重時，仍應將輕罪合併評價在內（最高法
      院108 年度台上字第4405、4408號判決意旨）。是本案被
      告所犯洗錢防制法第14條第1 項洗錢罪及組織犯罪防制條
      例第3 條第1 項後段之參與犯罪組織罪，雖為想像競合犯
      ，揆諸前揭判決意旨，被告罪名所涉相關加重、減免其刑
      之規定，仍應列予說明，並於量刑時在加重詐欺取財罪之
      法定刑度內合併評價。本案被告就其加入詐騙集團經過及
      在組織扮演角色分工，及其取得贓款後，將贓款依指示交
      付給詐騙集團其他成員，進而掩飾犯罪所得去向與所在之
      洗錢等事實，於本院審理時始終供述詳實（見本院卷第53
      頁），應認其對參與犯罪組織、洗錢行為主要構成要件事
      實有所自白，是就此部分減輕事由，自應由量刑時併予衡
      酌。
（七）爰以行為人之責任為基礎，審酌被告尚值青壯，具謀生能
      力，竟不思以正當方法賺取財物，反而參與詐騙集團，擔
      任車手工作，並提供其所申辦之銀行帳戶予詐騙集團使用
      ，藉以牟取不法報酬，動機不良，手段可議，價值觀念偏
      差，危害社會治安，損害告訴人之權益，兼衡告訴人所受
      之損害、被告參與之程度、犯後坦承所有犯行，核與洗錢
      防制法第16條第2 項及組織犯罪防制條例第8 條第1 項後
      段審判中自白減刑規定相符，尚未與告訴人盧柏瑋、蘇若
      河2 人達成和解，酌以被告於本院審理時自陳之智識程度
      及生活狀況等一切情狀，量處如主文所示之刑及沒收，另
      考量被告二次犯行均為參與同一詐欺集團期間所為，犯罪
      時間接近，行為態樣類似等節，合併定其應執行之刑。
（八）按修正後之組織犯罪防制條例所規定之強制工作，性質上
      原係對於有犯罪習慣，或因遊蕩、懶惰成習而犯罪者，所
      為之處置，修正後該條例既已排除常習性要件，從而，本
      於法律合憲性解釋原則，依司法院釋字第471 號關於行為
      人有無預防矯治其社會危險性之必要，及比例原則等與解
      釋意旨不相衝突之解釋方法，為目的性限縮，對犯該條例
      第3 條第1 項之參與犯罪組織罪者，視其行為之嚴重性、
      表現之危險性、對於未來行為之期待性，以及所採措施與
      預防矯治目的所需程度，於有預防矯治其社會危險性之必
      要，且符合比例原則之範圍內，由法院依該條例第3 條第
      3 項規定，一併宣告刑前強制工作（最高法院108 年度台
      上大字第2306號裁定意旨參照）。查本案被告雖參與本案
      詐欺集團之上述詐欺犯行，然其具體所為，均係聽從上游
      之同詐欺集團成員所為之指示，進行提領被害款項或傳遞
      贓款之行為，尚非居於詐欺集團之主導或管理之地位，且
      其參與本案犯行之時間尚非甚長，且參與情節非重，是其
      於本案犯行所顯現之行為嚴重性及表現危險性均尚屬非重
      ，復酌以非親自對告訴人實施詐騙等情，則其於執行主文
      所示之刑後，應已足令其產生警惕，而達預防再犯及矯治
      之效，如另於其所應擔負之自由刑外宣告強制工作，而干
      預其人身自由與行動自由長達3 年，依比例原則衡量後，
      顯有輕重失衡之情，依上開實務見解，爰不併予強制工作
      之宣告。
 三、沒收部分：
（一）按犯罪所得，屬於犯罪行為人者，沒收之；前2 項之沒收
      ，於全部或一部不能沒收或不宜執行沒收時，追徵其價額
      ，刑法第38條之1 第1 項前段、第3 項分別定有明文。查
      被告於偵訊時供稱其因提供銀行帳戶予詐騙集團而獲有新
      臺幣（下同）2 萬元之報酬等情（見桃園地檢署110 年度
      偵緝字第1323號卷第72頁），該2 萬元係被告犯本案2 犯
      行之犯罪所得，然無法明確查得各次實際所分受之數額，
      自應依刑法第38之2 條第1 項之規定，按其各次詐騙款項
      8 萬元及3 萬元之比例以四捨五入之方式估算其報酬（起
      訴書附表編號1 計算式為8/11x2萬元=1萬4545元，編號2
      計算式為5455元），並依刑法第38條之1 第1 項前段、第
      3 項之規定於其所犯各次犯罪項下宣告沒收，於全部或一
      部不能沒收或不宜執行沒收時，均追徵其價額。
（二）被告交付詐欺集團成員之存摺及提款卡，雖係供犯罪所用
      之物，但未經扣案，迄今仍未取回，該帳戶又已遭通報為
      警示帳戶凍結，且該等物品本身價值低微，單獨存在亦不
      具刑法上之非難性，欠缺刑法上重要性，是本院認該等物
      品並無沒收或追徵之必要，爰不予宣告沒收或追徵。
據上論斷，應依刑事訴訟法第273 條之1 第1 項、第299 條第1
項前段、第310 條之2 、第454 條（本案採判決精簡原則，僅引
述程序法條），判決如主文。
本案經檢察官盧奕勳提起公訴，檢察官周芝君到庭執行職務。
中    華    民    國   110    年    11    月    16    日
                  刑事審查庭    法  官  劉美香
以上正本證明與原本無異。
如不服本判決應於收受判決後20日內向本院提出上訴書狀，並應
敘述具體理由。其未敘述上訴理由者，應於上訴期間屆滿後20日
內向本院補提理由書(均須按他造當事人之人數附繕本)「切勿逕
送上級法院」。
                                書記官  張怡婷
中    華    民    國   110    年    11    月    17    日
附錄論罪科刑法條
中華民國刑法第339條之4
犯第 339 條詐欺罪而有下列情形之一者，處 1 年以上 7 年以
下有期徒刑，得併科 1 百萬元以下罰金：
一、冒用政府機關或公務員名義犯之。
二、三人以上共同犯之。
三、以廣播電視、電子通訊、網際網路或其他媒體等傳播工具，
    對公眾散布而犯之。
前項之未遂犯罰之。
　
洗錢防制法第14條
有第二條各款所列洗錢行為者，處 7 年以下有期徒刑，併科新
臺幣 5 百萬元以下罰金。
前項之未遂犯罰之。
前二項情形，不得科以超過其特定犯罪所定最重本刑之刑。
　
組織犯罪防制條例第3條
發起、主持、操縱或指揮犯罪組織者，處 3 年以上 10 年以下
有期徒刑，得併科新臺幣 1 億元以下罰金；參與者，處 6 月以
上 5 年以下有期徒刑，得併科新臺幣 1 千萬元以下罰金。但參
與情節輕微者，得減輕或免除其刑。
具公務員或經選舉產生之公職人員之身分，犯前項之罪者，加重
其刑至二分之一。
犯第 1 項之罪者，應於刑之執行前，令入勞動場所，強制工作
，其期間為 3 年。
前項之強制工作，準用刑法第 90 條第 2 項但書、第 3 項及第
98 條第 2 項、第 3 項規定。
以言語、舉動、文字或其他方法，明示或暗示其為犯罪組織之成
員，或與犯罪組織或其成員有關聯，而要求他人為下列行為之一
者，處 3 年以下有期徒刑，得併科新臺幣 3 百萬元以下罰金：
一、出售財產、商業組織之出資或股份或放棄經營權。
二、配合辦理都市更新重建之處理程序。
三、購買商品或支付勞務報酬。
四、履行債務或接受債務協商之內容。
前項犯罪組織，不以現存者為必要。
以第 5 項之行為，使人行無義務之事或妨害其行使權利者，亦
同。
第 5 項、第 7 項之未遂犯罰之。
　
　
　
　
　
　
　
　
　
　
　
　
　
　
附件：
臺灣桃園地方檢察署檢察官起訴書
                                   110年度偵緝字第1323號
    被      告  吳政寰  男  23歲（民國00年0月00日生）
                        住桃園市○○區○○街0巷00號
                        居桃園市○○區○○街00號6樓
                        國民身分證統一編號：Z000000000號
上列被告因詐欺等案件，已經偵查終結，認應提起公訴，茲將犯
罪事實及證據並所犯法條分敘如下：
        犯罪事實
一、吳政寰於民國109 年7 月至8 月間某日加入真實姓名年籍不
    詳之詐欺集團成員所屬3 人以上組成，以實施詐術為手段，
    具有持續性、牟利性及結構性之詐欺犯罪組織集團，由吳政
    寰擔任持人頭帳戶提款卡提領被害人遭詐欺後所匯入款項之
    角色（俗稱車手），吳政寰並以2 萬元之代價提供自身所申
    辦之華南商業銀行帳號000-000000000000號帳戶（下稱華南
    帳戶）存摺及金融卡予詐欺集團使用。嗣吳政寰即與真實姓
    名年籍不詳之詐欺集團成員共同意圖為自己不法之所有，基
    於3 人以上共犯詐欺取財之加重詐欺取財、洗錢等犯意聯絡
    ，先由該詐欺集團內之真實姓名年籍不詳成員，分別以如附
    表所示之方式向如附表所示之人施以詐術，致如附表所示之
    人因此陷於錯誤，而於如附表所示之時間將如附表所示之款
    項匯至華南帳戶內，再由吳政寰依指示前往桃園市○○區○
    ○路000 號及228 號「統一超商欣興門市」，並持華南帳戶
    金融卡操作ATM 機臺，分別於109 年11月19日17時25分許、
    同日17時26分許、同日17時27分許、同日18時3 分許提領新
    臺幣（下同）2 萬0,005 元、2 萬0,005 元、1 萬0,005 元
    、2 萬0,005 元、1 萬3,005 元，並將前開所提領之款項連
    同華南帳戶金融卡交付予真實姓名年籍不詳之詐欺集團成員
    。
二、案經盧柏瑋、蘇若河訴由桃園市政府警察局中壢分局報告偵
    辦。
        證據並所犯法條
一、證據清單及待證事實：
┌──┬───────────┬─────────────┐
│編號│證據名稱              │待證事實                  │
├──┼───────────┼─────────────┤
│ 1  │被告吳政寰於偵查中之供│被告有於109 年7 、8 月間將│
│    │述                    │華南帳戶之存摺、提款卡以2 │
│    │                      │萬元之代價出售予真實姓名年│
│    │                      │籍不詳之人，之後於109 年11│
│    │                      │、12月間，該人聯繫被告請其│
│    │                      │幫忙領錢，被告遂依指示前往│
│    │                      │中壢後站的統一超商，並持華│
│    │                      │南帳戶金融卡總共領了7 、8 │
│    │                      │萬元，領完之後就將款項連同│
│    │                      │金融卡交付予對方之事實。  │
├──┼───────────┼─────────────┤
│ 2  │①證人即告訴人盧柏瑋於│附表編號1之事實。         │
│    │  警詢時之指訴        │                          │
│    │②告訴人盧柏瑋提供之轉│                          │
│    │  帳畫面及訊息畫面截圖│                          │
│    │  、內政部警政署反詐騙│                          │
│    │  諮詢專線紀錄表、新北│                          │
│    │  市政府警察局三重分局│                          │
│    │  慈福派出所受理詐騙帳│                          │
│    │  戶通報警示簡便格式表│                          │
│    │  、受理各類案件紀錄表│                          │
│    │  、受理刑事案件報案三│                          │
│    │  聯單、金融機構聯防機│                          │
│    │  制通報單、金融機構協│                          │
│    │  助受詐騙民眾通知疑似│                          │
│    │  警示帳戶通報單各1份 │                          │
├──┼───────────┼─────────────┤
│ 3  │① 證人即告訴人蘇若河 │附表編號2之事實。         │
│    │   於警詢時之指訴     │                          │
│    │② 告訴人蘇若河提供之 │                          │
│    │   切結書、轉帳畫面、 │                          │
│    │   通話紀錄、網路畫面 │                          │
│    │   及訊息畫面截圖、內 │                          │
│    │   政部警政署反詐騙諮 │                          │
│    │   詢專線紀錄表、臺南 │                          │
│    │   市政府警察局善化分 │                          │
│    │   局茄拔派出所陳報單 │                          │
│    │   、受理詐騙帳戶通報 │                          │
│    │   警示簡便格式表、受 │                          │
│    │   理各類案件紀錄表、 │                          │
│    │   受理刑事案件報案三 │                          │
│    │   聯單、金融機構聯防 │                          │
│    │   機制通報單、金融機 │                          │
│    │   構協助受詐騙民眾通 │                          │
│    │   知疑似警示帳戶通報 │                          │
│    │   單各1 份           │                          │
├──┼───────────┼─────────────┤
│ 4  │華南帳戶之開戶資料及交│華南帳戶為被告所申辦，告訴│
│    │易明細、中國信託商業銀│人盧柏瑋、蘇若河並有於如附│
│    │行110 年7 月21日中信銀│表所示時點遭詐欺後，將如附│
│    │字第000000000000000 號│表所示之款項匯至左開帳戶內│
│    │函各1份               │，再由被告於如犯罪事實欄所│
│    │                      │示之時間、地點持華南帳戶金│
│    │                      │融卡操作ATM 機臺提領如犯罪│
│    │                      │事實欄所示之詐欺所得款項之│
│    │                      │事實。                    │
└──┴───────────┴─────────────┘
二、按被告依詐欺集團成員指示擔任車手，顯示其同意並加入犯
    罪分工，則被告亦應有參與該詐騙犯罪組織之意思，而參與
    犯罪組織，主觀上本無須明確知悉組織全部活動、其他成員
    姓名及其具體分工內容。而被告已成年、依其學歷應屬正常
    智識程度，自知悉所從事者為該詐欺組織犯罪之一部，被告
    配合詐取提款卡後交付等行為，堪認有具體協助組織從事犯
    罪之犯意及犯行，構成組織犯罪防制條例第3 條第1 項後段
    之參與犯罪組織罪（臺灣高等法院109 年度上訴字第2606號
    判決意旨參照）；再按洗錢防制法於105 年12月28日修正公
    布，並於106 年6 月28日生效施行（下稱新法），新法第14
    條第1 項之一般洗錢罪，祇須有第2 條各款所示行為之一，
    而以第3 條規定之特定犯罪作為聯結即為已足。另過去實務
    認為，行為人對犯特定犯罪所得之財物或利益作直接使用或
    消費之處分行為，或僅將自己犯罪所得財物交予其他共同正
    犯，祇屬犯罪後處分贓物之行為，非洗錢防制法所規範之洗
    錢行為，惟依新法規定，倘行為人意圖掩飾或隱匿特定犯罪
    所得來源，而將特定犯罪所得直接消費處分，甚或交予其他
    共同正犯予以隱匿，或由共同正犯以虛假交易外觀掩飾不法
    金流移動，即難認僅單純犯罪後處分贓物之行為，應仍構成
    新法第2 條第1 或2 款之洗錢行為（最高法院108 年度台上
    字第2057號、第2425號、第2402號判決意旨參照）；又按本
    件被告參與之詐欺集團，乃係三人以上，以實施詐術為手段
    所組成具有持續性、牟利性之有結構性組織之犯罪組織，在
    未脫離或解散該組織前，其違法行為，仍繼續存在，即行為
    之繼續，而屬單純之一罪，是被告藉由該參與犯罪組織之繼
    續犯之實行，而遂行其後之詐欺犯行，其犯罪目的單一，且
    具有行為局部之同一性，應只就被告參與犯罪組織後之首次
    詐欺取財犯行，論處參與犯罪組織罪嫌。
三、依前開判決意旨，核被告所為，係犯刑法第339 條之4 第1
    項第2 款之3 人以上共同犯詐欺取財之加重詐欺取財、組織
    犯罪防制條例第3 條第1 項後段之參與犯罪組織、洗錢防制
    法第14條第1 項、第2 條第2 款之洗錢等罪嫌。被告與真實
    姓名年籍不詳之詐欺集團成員間有犯意聯絡及行為分擔，請
    依刑法第28條規定論以共同正犯。再被告如附表編號1 部分
    所為，係以一行為同時觸犯參與犯罪組織、3 人以上共同犯
    詐欺取財之加重詐欺取財、洗錢等罪嫌；被告如附表編號2
    部分所為，係以一行為同時觸犯3 人以上共同犯詐欺取財之
    加重詐欺取財、洗錢等罪嫌，均為想像競合犯，請俱依刑法
    第55條前段規定從一重之3 人以上共同犯詐欺取財之加重詐
    欺取財罪嫌處斷。又被告如附表所示各行為間，均犯意各別
    ，行為互殊，請俱予分論併罰。至被告本件未扣案之犯罪所
    得，請依刑法第38條之1 第1 項前段、同條第3 項之規定宣
    告沒收，於全部或一部不能沒收或不宜執行沒收時，追徵其
    價額。
四、依刑事訴訟法第251條第1項提起公訴。
    此  致
臺灣桃園地方法院
中    華    民    國    110    年     7    月    30   日
                               檢  察  官  盧奕勳
本件正本證明與原本無異
中    華    民    國    110    年     8    月     8   日
                               書  記  官  張耕樺
所犯法條
中華民國刑法第339條之4第1項第2款
犯第339 條詐欺罪而有下列情形之一者，處1 年以上7 年以下有
期徒刑，得併科1 百萬元以下罰金：
二、三人以上共同犯之。
組織犯罪防制條例第3條第1項後段
發起、主持、操縱或指揮犯罪組織者，處3 年以上10年以下有期
徒刑，得併科新臺幣1 億元以下罰金；參與者，處6 月以上5 年
以下有期徒刑，得併科新臺幣1 千萬元以下罰金。但參與情節輕
微者，得減輕或免除其刑。
洗錢防制法第14條第1項
有第二條各款所列洗錢行為者，處7 年以下有期徒刑，併科新臺
幣5 百萬元以下罰金。
洗錢防制法第2 條第2 款
本法所稱洗錢，指下列行為：
二、掩飾或隱匿特定犯罪所得之本質、來源、去向、所在、所有
    權、處分權或其他權益者。
附表
┌──┬───────┬──────┬───────┬───────┐
│編號│被害人        │詐欺金額    │詐欺方式      │匯款時間      │
├──┼───────┼──────┼───────┼───────┤
│ 1  │盧柏瑋（提出告│①5 萬元    │於109 年11月19│①109 年11月19│
│    │訴）          │②3 萬元    │日17時11分許前│  日17時11分許│
│    │              │（此部分與匯│某時點透過「  │②109 年11月19│
│    │              │款時間欄位編│8591寶物交易網│  日17時44分許│
│    │              │號對應相同）│」向告訴人盧柏│              │
│    │              │            │瑋佯稱欲出售遊│              │
│    │              │            │戲帳號，希望改│              │
│    │              │            │由匯款交易。  │              │
├──┼───────┼──────┼───────┼───────┤
│ 2  │蘇若河（提出告│3 萬元      │於109 年11月19│109 年11月19日│
│    │訴）          │            │日17時5 分許透│17時38分許    │
│    │              │            │過「8591寶物交│              │
│    │              │            │易網」        │              │
│    │              │            │向告訴人蘇若河│              │
│    │              │            │佯稱欲出售遊戲│              │
│    │              │            │帳號，希望改由│              │
│    │              │            │匯款交易。    │              │
└──┴───────┴──────┴───────┴───────┘